臺灣桃園地方法院刑事判決　　　　　　　93年度訴字第1079號
公　訴　人　臺灣桃園地方法院檢察署檢察官
被　　　告　甲○○　男　45歲.
　　　　　　　　 　 八號
上列被告因毒品危害防制條例案件，經檢察官提起公訴（93年度
毒偵字第1980號），本院判決如下：
    主  文
甲○○連續施用第一級毒品，累犯，處有期徒刑拾月；又連續施
用第二級毒品，累犯，處有期徒刑柒月，扣案之第二級毒品安非
他命壹包（毛重零點伍公克）沒收銷毀之。應執行有期徒刑壹年
月。扣案之第二級毒品安非他命壹包（毛重零點伍公克）沒收
銷毀之。
    事  實
一、甲○○前因施用第二級毒品安非他命案件，經本院於民國88
    年2月12日以88年度毒聲字第979號裁定送觀察、勒戒後，認
    無繼續施用毒品之傾向，由台灣桃園地方法院檢察署檢察官
    檢察官於88年3月10日，以88年度偵字第2591號不起訴處分
    確定後，復因施用第二級毒品安非他命案件，再經本院於88
    年8月26日以88年度毒聲字第4846號裁定送觀察、勒戒後，
    觀察、勒戒，認有繼續施用毒品之傾向，由台灣桃園地方法
    院檢察署檢察官聲請送強制戒治並起訴，經本院於89年1月
    29日以89年度易字第16號判處有期徒刑6月確定，強制戒治
    部分，則由本院於88年12月1日以88年毒聲字第7333號裁定
    命入戒治處所施以強制戒治，於88年12月6日入新竹戒治所
    施以強制戒治，於89年11月30日執行完畢，而有期徒刑部分
    ，則於91年4月17日入監執行。再因施用第二級毒品安非他
    命案件，經台灣高等法院於91年2月22日，以90年上易字第
    4306號判處有期徒刑9月，於91年10月16日接續執行，並於
    92 年6月26日縮短刑期執行完畢（構成累犯）。詎仍不知悔
    改，基於連續施用第一級毒品海洛因及第二級毒品安非他命
    之概括犯意，先後於附表所示之時間、地點施用第一級毒品
    海洛因及第二級毒品安非他命，嗣為警分別於附表所示之查
    獲時、地查獲，並扣得如附表所示之扣案物。
二、案經桃園縣警察局中壢分局及平鎮分局報請台灣桃園地方法
    院檢察署檢察官偵查起訴。
    理  由
一、程序部分：本件被告甲○○所犯係死刑、無期徒刑或最輕本
    刑為3年以上有期徒刑以外之罪，其於準備程序中就被訴事
    實為有罪之陳述，經本院告知簡式審判程序之旨，並聽取當
    事人意見後，經本院合議庭依刑事訴訟法第273條之1第1項
    規定裁定由受命法官獨任進行簡式審判程序，合先敘明。
二、訊據被告甲○○對於對於附表所示之施用毒品之犯罪事實均
    坦承不諱，又被告經警對其採集尿液後，送驗結果均呈嗎啡
    及安非他命之陽性反應，此有桃園縣政府警察局中壢分局被
    採尿人姓名對照表（93年度毒偵字第1980號卷第12頁）、桃
    園縣衛生局不法藥物尿液檢定書（93年度毒偵字第1980號卷
    第57頁）、桃園縣政府警察局平鎮分局被採尿人姓名編號對
    照表（93年度毒偵字第2949號卷第28頁）、法務部調查局檢
    驗通知書（本院卷第32頁）、昭信科技顧問股份有限公司濫
    用藥物陽性檢體檢驗報告（本院卷第36頁）等文書各1紙附
    卷可參。再查，附表編號所扣得之結晶1包經送法務部調
    查局檢驗後，認確含有毒品甲基安非他命成分，此亦有該局
    調科壹字第09362395480號鑑定通知書一份（本院卷第33頁
    ）為證；末查，被告前因施用毒品案件，經送強制戒治而於
    89 年11月30日戒治期滿乙節，亦有臺灣高等法院被告全國
    前案紀錄表、臺灣桃園地方法院檢察署刑案資料查註紀錄表
    、全國施用毒品案件紀錄表、受觀察勒戒人毒品及前科紀錄
    簡列表各1份附卷可按，被告於執行強制戒治執行完畢後5年
    內，再犯毒品危害防制條例第10條之罪，可堪認定。綜述，
    本件事證已明，被告犯行洵堪認定。
三、核被告甲○○所為，係犯毒品危害防制條例第10條第1項施
    用第一級毒品罪及同條第2項施用第二級毒品罪。其多次施
    用第一級毒品及第二級毒品犯行，時間均緊接，所犯又均係
    構成要件相同罪名，顯係基於概括犯意，均為連續犯，應依
    刑法第56條規定均以一罪論，並加重其刑。又被告所犯上開
    二罪，犯意各別，行為互殊，罪名不同，應分論併罰之。被
    告有如事實欄所列之前科紀錄，並於92年6月26日縮短刑期
    執行完畢，此有台灣高等法院被告全國前案紀錄表一份附卷
    可稽，被告於前開刑之執行完畢5年內再犯本件最重本刑為
    有期徒刑以上之罪，為累犯，應依刑法第47條之規定，加重
    其刑。爰審酌被告犯罪動機、目的、犯行期間及次數，已曾
    因施用毒品犯行受觀察、勒戒及強制戒治處分，尚未能知所
    警惕，戒除施毒劣習，足徵其沈溺毒癮頗深，惡性尚重，而
    施用毒品屬於自戕性之犯罪，對社會之直接危害較不明顯暨
    被告犯後態度等一切情狀，量處如主文所示之刑，以示懲儆
    。扣案之第二級毒品海洛因一包（毛重共0.5公克）經法務
    部調查局鑑定含第二級毒品甲基安非他命成分，有該局調科
    壹字第09 62395480號鑑定通知書一份可參，應依毒品危害
    防制條例第十八條第一項前段規定，諭知沒收銷燬。
四、據上論斷，應依刑事訴訟法第273條之1第1項、第299條第1
    項前段，毒品危害防制條例第10條第1項、第2項、第18條第
    1項前段，刑法第11條前段、第56條、第47條、第51條第5款
    ，判決如主文。
本案經檢察官張啟聰到庭執行職務。
中　　華　　民　　國　　94　　年　　1 　　月　　31　　日
                  刑事第五庭      法　官　周炳全
上正本證明與原本無異。
如不服本判決，應於送達後10日內，向本院提出上訴狀。
                                  書記官  陳夏施
中　　華　　民　　國　　94　　年　　1 　　月　　31　　日
附表：
 ┌───┬──────┬────┬───┬──────┐
 │編  號│時       間 │犯罪行為│地  點│查獲時、地  │
 ├───┼──────┼────┼───┼──────┤
 │    │93年5月4日晚│施用第一│台灣地│93年5月4日晚│
 │      │間10時許採尿│級毒品海│區內某│間10時許，在│
 │      │時回溯26小時│洛因、第│不詳地│桃園縣中壢市│
 │      │及96小時內某│二級毒品│點。  │成章一街與大│
 │      │時。        │安非他命│      │華路口，並扣│
 │      │            │。      │      │得第二級毒品│
 │      │            │        │      │安非他命一包│
 │      │            │        │      │克（毛重0.5 │
 │      │            │        │      │公克）。    │
 │      │            │        │      │            │
 ├───┼──────┼────┼───┼──────┤
 │    │93年7月13日 │施用第一│台灣地│93年7月13日 │
 │      │晚間17時22分│級毒品海│區內某│晚間17時22分│
 │      │採尿前回溯26│洛因、第│不詳地│，在桃園縣中│
 │      │小時及96小時│二級毒品│點。  │壢市○○路41│
 │      │內某時。    │安非他命│      │號旁停車場查│
 │      │            │。      │      │獲。        │
 └───┴──────┴────┴───┴──────┘
附錄本件論罪科刑法條全文
毒品危害防制條例第十條
施用第一級毒品者，處六月以上五年以下有期徒刑。
施用第二級毒品者，處三年以下有期徒刑。
